臺灣臺東地方法院刑事判決　　　　　　　 100年度易字第82號
公　訴　人　臺灣臺東地方法院檢察署檢察官
被　　　告　王政坤
上列被告因竊盜案件，經檢察官提起公訴（100年度偵字第371號
），被告於本院準備程序中就被訴事實為有罪陳述，經本院合議
庭裁定由受命法官獨任進行簡式審判程序，並判決如下：
    主  文
王政坤犯踰越安全設備竊盜罪，處有期徒刑柒月。
    事  實
一、王政坤於民國99年間因竊盜、詐欺等案件，經本院以99年度
    東簡字第285號判決分別判處有期徒刑6月、2月，應執行有
    期徒刑7月確定。復意圖為自己不法之所有，基於竊盜之犯
    意，於99年7月11日中午之不詳時間，在苗栗縣竹南鎮港墘
    里13鄰塭仔頭10之7號，趁該址屋主徐新燕外出時，自該址
    房屋1樓未關上之窗戶攀爬進入後（侵入住宅部分未據告訴
    ），徒手竊取徐新燕所有放置在該址房屋內2樓之手提電腦1
    台及三星牌SGH-J208手機1支（序號358807/01/350144/6，
    內含0000000000之SIM卡1張），並於得手後隨即離去。嗣於
    同月日晚間10時許，徐新燕返回住處發現後報警查辦，始查
    知上情。
二、案經苗栗縣警察局竹南分局報告臺灣苗栗地方法院檢察署呈
    請臺灣高等法院檢察署檢察長核轉臺灣臺東地方法院檢察署
    偵查起訴，並經本院改依簡式程序審理。
    理  由
一、本件被告王政坤所犯係死刑、無期徒刑或最輕本刑為3年以
    上有期徒刑或高等法院管轄第一審案件以外之罪，其於準備
    程序進行中，先就被訴事實為有罪之陳述，經本院告知簡式
    審判程序之旨，並聽取檢察官及被告之意見後，經合議庭裁
    定由受命法官獨任進行簡式審判程序，是依刑事訴訟法第27
    3條之2規定，本件之證據調查，不受同法第159條第1項、第
    161條之2、第161條之3、第163條之1及第164條至第170條規
    定之限制，合先敘明。
二、上揭犯罪事實，業據被告於檢察事務官詢問時、本院行準備
    程序及審理時坦承不諱，核與被害人徐新燕於警詢及檢察事
    務官詢問時之陳述相符，復有苗栗警察局竹南分局海口派出
    所受理刑事案件報案三聯單、苗栗警察局竹南分局海口派出
    所受理各類案件紀錄表、內政部警政署刑事警察局鑑定書各
    1 份在卷可稽，足認被告自白與事實相符，可以採信。綜上
    ，本案事證明確，被告犯行堪予認定，應依法論科。
三、新舊法比較部分：按行為後法律有變更者，適用行為時之法
    律。但行為後之法律有利於行為人者，適用最有利於行為人
    之法律，刑法第2條第1項定有明文。查被告犯本案犯行後，
    刑法第321條業已於100年1月26日修正公布，並於100年1月
    28日生效施行，是本案適用之法律既有變更，爰說明如下：
(一)修正前（即指前揭100年1月26日修正公布前）之刑法第321
    條第1項規定：「犯竊盜罪而有左列情形之一者，處6 月以
    上、5年以下有期徒刑：一、於夜間侵入住宅或有人居住之
    建築物、船艦，或隱匿其內而犯之者。…六、在車站或埠頭
    而犯之者」。
(二)修正後（即指前揭100年1月26日修正公布後）之刑法第321
    條第1項規定：「犯竊盜罪而有左列情形之一者，處6月以上
    、5年以下有期徒刑，得併科新臺幣十萬元以下罰金：一、
    侵入住宅或有人居住之建築物、船艦或隱匿其內而犯之者。
    …六、在車站、埠頭、航空站或其他供水、陸、空公眾運輸
    之舟、車、航空機內而犯之者」。
(三)觀諸上揭修正前、後之刑法第321條第1項之法條，即可知該
    條第1項第2款之構成要件雖未修正，然修正後之該條規定就
    法定刑部分已增訂罰金刑，本件即涉刑罰輕重之問題，有比
    較新舊法之必要，又比較結果修正後之刑法第321條既新增
    訂修正前刑法第321條第1項所無之「得併科新臺幣十萬元以
    下罰金」，則就加重竊盜部分之法律效果較重於修正前之規
    定，是本案應適用修正前刑法之規定較有利於被告。
四、按刑法第321條第1項第2款所稱「其他安全設備」，指門窗
    、牆垣以外，依通常觀念足認防盜之一切設備而言，如門鎖
    、窗戶、房間門或通往陽台之落地門均屬之。核被告所為，
    係犯修正前刑法第321條第1項第2款之踰越安全設備竊盜罪
    。爰審酌被告有竊盜之前科，缺乏尊重他人財產權之意識，
    原不宜輕縱，惟考量其於本件所竊之財物價值非鉅，對被害
    人造成之損失有限，且被告犯後坦承犯行，態度尚稱良好，
    並考量其犯罪手段、智識程度及生活狀況等一切情狀，量處
    如主文所示之刑，以示懲儆。至公訴人雖就被告具體求刑請
    求量處有期徒刑9月，惟本院認以量處如主文所示之刑為適
    當，公訴人之求刑，核屬過重，附此敘明。
據上論斷，應依刑事訴訟法第273條之1第1項、第299條第1項前
段，刑法第2條第1項、修正前第321條第1項第2款，判決如主文
。
本案經檢察官劉仲慧到庭執行職務。
中    華    民    國    100    年    4    月    15    日
                  刑事第一庭  法  官  楊峻宇
以上正本證明與原本無異。
如不服本判決應於收受送達後10日內向本院提出上訴書狀，並應
敘述具體理由；其未敘述上訴理由者，應於上訴期間屆滿後20日
內向本院補提理由書（均須按他造當事人之人數附繕本）。「切
勿逕送上級法院」。告訴人或被害人對於本判決如有不服，請書
具不服之理由狀，請求檢察官上訴者，其上訴期間之計算係以檢
察官收受判決正本之日期為準。
                              書記官  黃健豪
中    華    民    國   100    年    4     月    15    日
附錄論罪科刑法條：
中華民國刑法第321條
（加重竊盜罪）
犯竊盜罪而有下列情形之一者，處 6 月以上、5 年以下有期徒
刑，得併科新臺幣 10 萬元以下罰金：
一、侵入住宅或有人居住之建築物、船艦或隱匿其內而犯之者。
二、毀越門扇、牆垣或其他安全設備而犯之者。
三、攜帶兇器而犯之者。
四、結夥三人以上而犯之者。
五、乘火災、水災或其他災害之際而犯之者。
六、在車站、埠頭、航空站或其他供水、陸、空公眾運輸之舟、
    車、航空機內而犯之者。
前項之未遂犯罰之。